【裁判字號】    99,訴,251
【裁判日期】    990610
【裁判案由】    違反槍砲彈藥刀械管制條例
【裁判全文】
臺灣苗栗地方法院刑事判決               99年度訴字第251號
公  訴  人  臺灣苗栗地方法院檢察署檢察官
被      告  甲○○
指定辯護人  趙建興律師
上列被告因違反槍砲彈藥刀械管制條例案件，經檢察官提起公訴
（99年度偵字第199 號），本院判決如下：
    主    文
甲○○未經許可，持有可發射子彈具有殺傷力之改造槍枝，累犯
，處有期徒刑年貳月，併科罰金新臺幣萬元，罰金如易服勞
役，以新臺幣壹仟元折算壹日。
扣案具有殺傷力之仿WALTHER 廠PPK/S 型半自動手槍製造之槍枝
，換裝土造金屬槍管而成之改造手槍壹支（槍枝管制編號：0000
000000號，含已毀損之彈匣壹個）沒收。
    犯罪事實
一、甲○○前因公共危險案件，經本院以97年度苗交簡字第651
    號判決判處有期徒刑3 月確定，甫於民國98年7 月21日易科
    罰金執行完畢。詎猶不知警惕，明知具殺傷力之槍枝屬槍砲
    彈藥刀械管制條例所列管之槍枝，未經主管機關許可不得非
    法持有，竟基於持有改造手槍之犯意，於98年12月29日下午
    4 、5 時許，自真實姓名年籍不詳之友人處，取得具殺傷力
    之仿WALTHER 廠PPK/ S型半自動手槍製造之槍枝，換裝土造
    金屬槍管而成之改造手槍1 支（槍枝管制編號：0000000000
    號，含毀損彈匣1 個）及不具殺傷力之子彈1 顆，而未經許
    可持有之。嗣於98年12月29日晚間9 時許，甲○○攜帶上開
    槍、彈，前往位於苗栗縣後龍鎮○○路135-1 號之「貴族小
    吃店」內飲酒作樂，於酒酣耳熱之際，甲○○將上開槍、彈
    取出把玩並向在場之A1（真實姓名年籍詳卷）等人炫耀，A1
    見狀伺機報警，經警據報後趕赴現場查緝，於同日晚間11時
    40分許，在「貴族小吃店」之廁所內，查扣甲○○藏放在垃
    圾桶內之上開改造手槍1 支（含毀損之彈匣1 個）及不具殺
    傷力之子彈1 顆。
二、案經苗栗縣警察局竹南分局報請臺灣苗栗地方法院檢察署檢
    察官偵查起訴。
    理    由
壹、證據能力部分：
    按現行刑事訴訟法為保障被告之反對詰問權，排除具有虛偽
    危險性之傳聞證據，以求實體真實之發見，於該法第159 條
    第1 項明定被告以外之人於審判外之言詞或書面陳述，除法
    律有規定者外，不得作為證據。又被告以外之人於審判外之
    陳述，雖不符前4 條之規定（即刑事訴訟法第159 條之1 至
    同條之4 ），而經當事人於審判程序同意作為證據，法院審
    酌該言詞陳述或書面陳述作成時之情況，認為適當者，亦得
    為證據；當事人、代理人或辯護人於法院調查證據時，知有
    第159 條第1 項不得為證據之情形，而未於言詞辯論終結前
    聲明異議者，視為有前項之同意，刑事訴訟法第159 條之5
    定有明文。本件檢察官、被告及指定辯護人並不爭執卷內證
    據資料之證據能力，且迄於言詞辯論終結前，亦未聲明異議
    ，本院審酌上開證據資料製作時之情況，尚無違法不當及證
    明力明顯過低之瑕疵，亦認為以之作為證據應屬適當，揆諸
    前開刑事訴訟法第159 條之5 規定，認本案調查之卷內證據
    均有證據能力，合先敘明。
貳、實體部分：
一、上開犯罪事實，業據被告甲○○於本院準備程序及審理時坦
    承不諱，核與證人即秘密證人A1於警詢及偵查中證述之目擊
    被告持有槍枝之經過；證人即「貴族小吃店」負責人陳美貴
    於警詢時證述之被告遭員警查獲經過；證人即現場查獲員警
    陳世文證述之查緝被告持有槍枝情形相符，且有上開槍枝（
    槍枝管制編號：0000000000號，含毀損彈匣1 個）扣案可證
    。又上開扣案槍枝經送內政部警政署刑事警察局以檢視法、
    性能檢驗法、試射法鑑驗結果：送鑑手槍1 枝（槍枝管制編
    號：0000000000號，彈匣毀損），認係改造手槍，由仿WALT
    HER 廠PPK/S 型半自動手槍製造之槍枝，換裝土造金屬槍管
    而成，雖欠缺保險鈕，惟不影響槍枝之擊發功能，可供擊發
    適用子彈使用，認具殺傷力等情，有內政部警政署刑事警察
    局99年2 月10日刑鑑字第0990003448號鑑定書在卷足憑。此
    外，並有查獲員警之職務報告、苗栗縣警察局指揮中心受理
    110 報案紀錄單影本、貴族小吃店店內陳設圖各1 份、被告
    遭查獲時之照片2 張、查獲現場及槍彈照片6 張附卷可參，
    足見被告自白與事實相符，應堪採信。本件事證明確，被告
    上開犯行，堪以認定，應依法論科。
二、核被告甲○○所為，係違反槍砲彈藥刀械管制條例第8 條第
    4 項之未經許可持有可發射子彈具有殺傷力槍枝罪。又被告
    前因公共危險案件，經本院以97年度苗交簡字第651 號判決
    判處有期徒刑3 月確定，於98年7 月21日易科罰金執行完畢
    乙情，有臺灣高等法院被告前案紀錄表在卷可參，其受有期
    徒刑之執行完畢，5 年以內故意再犯本案有期徒刑以上之罪
    ，應依刑法第47條第1 項規定，論以累犯，並加重其刑。爰
    審酌被告明知改造手槍，屬高度危險之物品，非經主管機關
    許可，不得擅自持有，以維社會大眾安全，卻擁槍自重，對
    社會治安及民眾安全，已構成潛在之威脅，惡性非輕，惟其
    犯後能坦承犯行，尚非毫無悔意，且其持有之改造槍枝數量
    僅1 枝，持有時間不長，兼衡其素行、犯罪動機、目的、犯
    後態度、智識程度、生活狀況及檢察官具體求刑之範圍等一
    切情狀，量處如主文所示之刑，並就罰金部分諭知易服勞役
    之折算標準。
三、扣案具有有殺傷力之仿WALTHER 廠PPK/S 型半自動手槍製造
    之槍枝，換裝土造金屬槍管而成之改造手槍1 枝（槍枝管制
    編號：0000000000號，含毀損之彈匣1 個），係槍砲彈藥刀
    械管制條例第4 條第1 項第1 款所稱之槍砲，未經許可不得
    持有，屬違禁物，應依刑法第38條第1 項第1 款規定宣告沒
    收。至於扣案子彈1 顆，經送鑑定結果，係非制式子彈，經
    試射，雖可擊發，惟發射動能不足，認不具殺傷力，亦有上
    開內政部警政署刑事警察局鑑定書在卷可稽，既非違禁物，
    自無從為沒收之諭知，附此敘明。
據上論斷，應依刑事訴訟法第299 條第1 項前段，槍砲彈藥刀械
管制條例第8 條第4 項，刑法第11條前段、第47條第1 項、第42
條第3 項前段、第38條第1 項第1 款，判決如主文。
本案經檢察官黃俊鳴到庭執行職務。
中    華    民    國    99    年    6     月    10    日
                  刑事第三庭  審判長法  官  柳章峰
                                    法  官  顏苾涵
                                    法  官  林佩儒
以上正本證明與原本無異。
如不服本判決應於收受判決後10日內向本院提出上訴書狀，並應
敘述具體理由；其未敘述上訴理由者，應於上訴期間屆滿後20日
內向本院補提理由書 (均須按他造當事人之人數附繕本)「切勿
逕送上級法院」。
                                    書記官  陳玲君
中    華    民    國    99    年    6     月    10    日
附錄本判決論罪科刑法條：
槍砲彈藥刀械管制條例第8條第4項
未經許可，持有、寄藏或意圖販賣而陳列第一項所列槍枝者，處
3年以上10年以下有期徒刑，併科新臺幣7百萬元以下罰金。

司法院資訊處製作；財團法人民間司法改革基金會備份。
